臺灣雲林地方法院刑事判決　　　　　　　　　　　　　九十三年度易字第二六號
　　公　訴　人　臺灣雲林地方法院檢察署檢察官
　　被　　　告　丁○○
右列被告因竊盜案件，經檢察官提起公訴（九十三年度核退偵字第一一五號），被告
自白犯罪，本院合議庭裁定由受命法官獨任依簡式審判程序審理，本院判決如左：
    主      文
丁○○連續攜帶兇器竊盜，累犯，處有期徒刑捌月。
    事實及理由
一、犯罪事實：丁○○前於民國九十年間，因犯偽造文書案件，經本院判處有期徒刑
    五月確定，甫於九十一年一月七日縮短刑期執行完畢。詎其猶不知悛悔，竟基於
    意圖為自己不法所有之概括犯意，自九十二年十二月十一日某時起，以迄九十三
    年三月二十六日六時十分許止，連續四次於附表所示之時間、地點，以附表所示
    之方式，竊取附表所示之財物得手，惟丁○○於附表編號四所示之時間、地點，
    竊取戊○○所有而埋設在地下供夜市電源用之電纜線一批時，適為戊○○之友人
    金榮裕當場發現而報警處理。至九十三年三月二十六日二十一時許，為警在雲林
    縣北港鎮○○路三七之二號「龍族遊藝場」發現丁○○，嗣並循線在雲林縣北港
    鎮劉厝里一三九號丁○○居所，查獲其所竊取而尚未變賣之附表編號三、四所示
    電纜線六捆（重約十公斤）及鐵剪一支。
二、證據：右開事實有被告丁○○之自白；被害人戊○○、丙○○、甲○○之指
    述及證人金榮裕之證述；贓物認領保管單乙紙及照片十八幀；鐵剪一支扣案
    可證，事證明確。
三、按扣案之鐵剪如持之敲擊，足以傷害人之身體、生命，在客觀上係屬危險性器具
    ，自屬兇器。核被告丁○○如附表所示編號二所為之犯罪事實係犯刑法第三百二
    十條第一項竊盜罪，如附表所示編號一、三、四所為之犯罪事實係犯刑法第三百
    二十一條第一項第三款之加重竊盜罪。被告先後四次竊盜犯行間，時間緊接，所
    犯竊盜基本構成要件相同，顯係基於概括犯意反覆實施，為連續犯，應依刑法第
    五十六條規定，論以一較重之攜帶兇器竊盜罪，並加重其刑。又被告前於九十年
    間因偽造文書案件，經本院判處有期徒刑五月確定，甫於九十一年一月七日縮短
    刑期執行完畢，有臺灣高等法院被告全國前案紀錄表在卷可憑，其於五年以內再
    犯本件有期徒刑以上之罪，為累犯，應依刑法第四十七條規定加重其刑。被告犯
    行有連續犯及累犯兩種刑之加重事由，應遞予加重之。
四、爰審酌被告丁○○正值壯年，本可期其從事正當工作，自食其力，不貪取非分之
    財，詎一再竊取他人財物，好逸惡勞，顯乏尊重他人財產權益之觀念，應嚴予非
    難，兼衡被告犯罪動機、目的、所用手段、竊得財物價值、所生實害，以及犯罪
    後供認無隱，態度良好等一切情狀，量處如主文所示之刑，資為懲儆。
五、又扣案之鐵剪一支，雖供被告丁○○竊盜之用，但係被告向他人借用，並非被告
    所有，業據被告於本院訊問時供承在卷，爰不沒收之，附此敘明。
六、據上論斷，應依刑事訴訟法第二百九十九條第一項前段、第三百十條之二，刑法
    第五十六條、第三百二十一條第一項第三款、第四十七條，判決如主文。
七、如不服本判決，得於判決書送達之翌日起十日內，以書狀敘述理由，向本庭提出
    上訴。
本案經檢察官乙○○到庭執行職務。
中      華      民      國    九十三    年      九      月     二十     日
                                         臺灣雲林地方法院刑事第二庭
                                             法  官  李  明  鴻
右正本證明與原本無異。
                                             書記官  孫  秀  桃
中      華      民      國    九十三    年      九      月     二十     日
附錄本案論罪科刑法條全文
中華民國刑法第三百二十一條
犯竊盜罪而有左列情形之一者，處六月以上、五年以下有期徒刑：
一  於夜間侵入住宅或有人居住之建築物、船艦或隱匿其內而犯之者。
二  毀越門扇、牆垣或其他安全設備而犯之者。
三  攜帶兇器而犯之者。
四  結夥三人以上而犯之者。
五  乘火災、水災或其他災害之際而犯之者。
六  在車站或埠頭而犯之者。
前項之未遂犯罰之。
附表：
┌──┬─────┬─────┬──────┬─────┬───────┐
│編號│竊取之物品│時間      │行為人      │竊盜地點  │備註（竊盜方式│
│    │及財物    │          │            │          │）            │
├──┼─────┼─────┼──────┼─────┼───────┤
│一  │竊取丙○○│九十二年十│丁○○      │雲林縣北港│持客觀上足對人│
│    │所有之電源│二月十一日│            │鎮新接里太│身安全產生危害│
│    │線一條    │某時      │            │平路建築工│之兇器鐵剪乙支│
│    │          │          │            │地        │，割斷工地機械│
│    │          │          │            │          │用電源線一條而│
│    │          │          │            │          │竊取得手，嗣於│
│    │          │          │            │          │九十二年十二月│
│    │          │          │            │          │十一日下午四時│
│    │          │          │            │          │許，以新臺幣（│
│    │          │          │            │          │下同）二百元之│
│    │          │          │            │          │價格，變賣予雲│
│    │          │          │            │          │林縣北港鎮華勝│
│    │          │          │            │          │路二八一號「勝│
│    │          │          │            │          │利舊貨商行」之│
│    │          │          │            │          │盧水樹。      │
├──┼─────┼─────┼──────┼─────┼───────┤
│二  │竊取甲○○│九十三年一│丁○○      │雲林縣北港│徒手將鋁門窗六│
│    │所有之鋁門│月十五日某│            │鎮○○路七│片拆下而竊取得│
│    │窗六片    │時        │            │八號三商百│手，嗣於同年月│
│    │          │          │            │貨公司對面│十六日下午一時│
│    │          │          │            │之房屋    │許，以一千元之│
│    │          │          │            │          │價格，變賣予某│
│    │          │          │            │          │舊貨商。      │
├──┼─────┼─────┼──────┼─────┼───────┤
│三  │竊取戊○○│九十三年三│丁○○      │雲林縣北港│持客觀上足對人│
│    │所有而埋設│月二十五日│            │鎮○○○路│身安全產生危害│
│    │在地下供夜│六時二十分│            │牛墟市場西│之兇器鐵剪乙支│
│    │市電源用之│      │            │邊某處地下│，以割斷電纜線│
│    │電纜線一批│          │            │          │之方式，竊取羅│
│    │          │          │            │          │介陽所有之規格│
│    │          │          │            │          │二二MM電纜線一│
│    │          │          │            │          │批得手。      │
├──┼─────┼─────┼──────┼─────┼───────┤
│四  │竊取戊○○│九十三年三│丁○○      │同右      │以同右之方式，│
│    │所有而埋設│月二十六日│            │          │竊取戊○○所有│
│    │在地下供夜│六時二十分│            │          │之規格二二MM電│
│    │市電源用之│許        │            │          │纜線一批。    │
│    │電纜線一批│          │            │          │              │
├──┴─────┴─────┴──────┴─────┴───────┤
│備註：被告丁○○竊取附表編號三、四所示之電纜線共計十捆（重量約二十公斤│
│      ），嗣於九十三年三月二十六日晚間六時三十分許，以二千八百元之價格│
│      ，將其中十公斤電纜線變賣予雲林縣北港鎮○○路二八一號「勝利舊貨商│
│      行」之盧水樹。                                                  │
└───────────────────────────────────┘
